【裁判字號】    98,上易,1661
【裁判日期】    980715
【裁判案由】    毒品危害防制條例
【裁判全文】
臺灣高等法院刑事判決                98年度上易字第1661號
上  訴  人
即  被  告  甲○○
上列上訴人因違反毒品危害防制條例案件，不服臺灣桃園地方法
院98年度審訴字第813號，中華民國98年5月22日第一審判決（起
訴案號：臺灣桃園地方法院檢察署98年度毒偵字第162號），提
起上訴，本院判決如下：
    主  文
上訴駁回。
    理  由
一、按不服地方法院之第一審判決而上訴者，應向管轄第二審之
    高等法院為之。上訴書狀應敘述具體理由。上訴書狀未敘述
    上訴理由者，應於上訴期間屆滿後二十日內補提理由書於原
    審法院，逾期未補提者，原審法院應定期間先命補正。第二
    審法院認為上訴書狀未敘述理由或上訴有第362條前段之情
    形者，應以判決駁回之。但其情形可以補正而未經原審法院
    命其補正者，審判長應定期間先命補正。刑事訴訟法第361
    條、第367條，分別定有明文。所謂不服第一審判決之具體
    理由，必係依據卷內既有訴訟資料或提出新事證，指摘或表
    明第一審判決有何採證認事、用法或量刑等足以影響判決本
    旨之不當或違法，而構成應予撤銷之具體事由，始克當之，
    例如：依憑證據法則具體指出所採證據何以不具證據能力，
    或依憑卷證資料，明確指出所為證據證明力之判斷如何違背
    經驗、論理法則；倘僅泛言原判決認定事實錯誤、違背法令
    、量刑失之過重或輕縱，而未依上揭意旨指出具體事由，或
    形式上雖已指出具體事由，然該事由縱使屬實，亦不足以認
    為原判決有何不當或違法者，如對於不具有調查必要性之證
    據，法院未依聲請調查亦未說明理由，或援用證據不當，但
    除去該證據仍應為同一事實之認定，皆難謂係具體理由，俾
    與第二審上訴制度旨在請求第二審法院撤銷、變更第一審不
    當或違法之判決，以實現個案救濟之立法目的相契合，並節
    制濫行上訴，此有最高法院97年度臺上字第892號判決足資
    參照。是以上訴人之上訴書狀或補提之上訴理由書，雖有敘
    述上訴理由，惟並未具體敘述第一審判決有上述違法、不當
    情形，即與未敘述具體理由無異，其所為上訴，即不符合上
    訴之法定要件。
二、本件上訴人即被告甲○○不服原判決，提起上訴，上訴理由
    略以：被告對於本件吸食毒品犯行深具悔意，原審判決尚嫌
    過重，爰提起上訴請求再次給予被告悔改之機會云云。
三、經查：本件被告於毒品危害防制條例施行後，曾經接受觀察
    、勒戒處分，復於民國97年2月4日接受觀察、勒戒處分執行
    完畢後5年內，基於施用第二級毒品甲基安非他命之犯意，
    於97年12月23日為警採尿往前回溯96小時內某時，在桃園縣
    蘆竹鄉南崁地區某公用廁所，以將甲基安非他命置入吸食器
    後用火燒烤之方式，施用甲基安非他命1次，嗣為警於97年1
    2月23日晚間8時55分許，在桃園縣蘆竹鄉○○路○段336號前
    查獲，並扣得其所有供施用第二級毒品甲基安非他命所用之
    吸食器1支。經警採集被告尿液送驗後，確呈安非他命類毒
    品陽性反應，有臺灣檢驗科技股份有限公司98年1月17日濫
    用藥物檢驗報告書附卷可稽（見偵查卷第30頁）。核與被告
    於警詢、偵查及原審之自白相符。從而，被告確有施用第二
    級毒品甲基安非他命之犯行。原審因被告於準備程序對犯罪
    事實供承不諱，經合議庭裁定由受命法官獨任以簡式審判程
    式審理，以被告犯毒品危害防制條例第10條第2項之施用第
    二級毒品罪，並敘明被告前於96年間因施用毒品，經臺灣高
    雄地方法院以96年度毒聲字第1195號裁定送觀察、勒戒後，
    因無繼續施用毒品之傾向，於97年2月4日執行完畢釋放出所
    ，並經臺灣高雄地方法院檢察署檢察官以96年度毒偵字第54
    12號為不起訴處分而確定之施用毒品前科；及被告前因詐欺
    案件，經臺灣高雄地方法院以95年度簡字第4282號判決判處
    有期徒刑4月確定，於96年3月23日易科罰金執行完畢，被告
    係於有期徒刑執行完畢後5年內再犯本件有期徒刑之罪，成
    立累犯，判處被告有期徒刑6月，並諭知易科罰金之折算標
    準，原判決認事用法均無違誤。
四、被告提起上訴，上訴理由雖以其深具悔意、原審量刑過重等
    語執為置辯。惟按量刑本屬事實審法院之裁量權，若無逾越
    法定刑度或明顯裁量失當之情形，當不能指為違法，而毒品
    危害防制條例第10條第2項施用第二級毒品之法定刑為3年以
    下有期徒刑，以被告有施用毒品受觀察勒戒之前科及構成累
    犯事由，依法應加重其刑等情，原審僅量處被告有期徒刑6
    月，已屬惕勵被告自新之輕罰，被告執詞提起上訴，空泛主
    張原審量刑過重，並未具體指摘原判決關於事實認定及法律
    適用與刑罰之量定，有何違法或不當之處。依首揭說明，本
    件上訴不合上訴之法定要件，應予駁回，並不經言詞辯論為
    之。
據上論斷，應依刑事訴訟法第367條前段、第372條，判決如主文
。
中    華    民    國    98    年    7     月    15    日
                  刑事第十三庭  審判長法  官   曾德水
                                      法  官   林婷立
                                      法  官   陳恆寬
以上正本證明與原本無異。
不得上訴。
                                      書記官   黃家麟
中    華    民    國    98    年    7     月    17    日
附錄：本案論罪科刑法條全文
毒品危害防制條例第10條第2項
施用第二級毒品者，處3年以下有期徒刑。


司法院資訊處製作；財團法人民間司法改革基金會備份。
